【裁判字號】    98,交聲,625
【裁判日期】    980806
【裁判案由】    違反道路交通管理處罰條例聲明異議
【裁判全文】
臺灣士林地方法院交通事件裁定         98年度交聲字第625號
原處分機關  臺北市交通事件裁決所
異  議  人
即受處分人  甲○○
上列異議人即受處分人因違反道路交通管理處罰條例案件，對於
臺北市交通事件裁決所民國98年5 月1 日所為之處分（原處分案
號：北市裁申字第裁22-AW0000000號），聲明異議，本院裁定如
下：
    主  文
原處分撤銷。
甲○○不罰。
    理  由
一、按法院受理交通事件，準用刑事訴訟法之規定，道路交通管
    理處罰條例第89條前段定有明文，則刑事訴訟程序基本原則
    之一「罪疑唯輕原則」，於法院審理行為人違反道路交通管
    理處罰條例案件時，自當有其適用。易言之，法院於審理前
    揭案件，於踐行調查證據程序完畢後，為事實之認定時，如
    就原處分機關所認定之行為人違規事實仍有合理之訴訟上懷
    疑，而無行為人確有該當於道路交通管理處罰條例各該處罰
    條文之構成要件之確信者，即應本於訴訟上「對待證事實倘
    有懷疑，則從被告之利益作解釋」之證據法則，作對行為人
    有利之認定。次按交通警員製單舉發違反道路交通管理處罰
    條例所列之違規事實，本質上為行政處分，係公法上行為，
    基於公務員為公法上行為具有公信力之原則，固應認其所舉
    發交通違規事實在法律上有推認為真實之「有效推定」效力
    ，然於受處分人對於違規事實之存否有爭執，請求法院裁決
    時，法院允宜依據卷附各項證據資料，以論理法則及經驗法
    則為基礎，作客觀的、綜合的判斷，如可認舉發員警顯有誤
    認、誤判之可能或證據不足情事，即應予受處分人有利之認
    定，合先敘明。
二、原處分意旨略以：異議人即受處分人甲○○於98年2 月15日
    11時11分，其所有車牌號碼2E-4959 號之自用小客車，在於
    臺北市○○區○○街424 號前，經警逕行舉發其有「在交岔
    路口10公尺內停車」之違規，依道路交通管理處罰條例第56
    條第1 項第1 款規定，處罰鍰新臺幣（下同）900 元整。
三、異議意旨略以：異議人車輛係停放於臺北市○○區○○街42
    4 號前，該處無紅黃線處，該處亦非巷口10公尺處，警方舉
    發有誤云云。
四、經查：異議人上開違規事實，雖有臺北市政府警察局舉發違
    反道路交通管理事件通知單及採證照片各1 紙附卷可稽，然
    於本院調查期日，異議人到庭陳稱：伊事後實地測量舉發地
    點距離交叉之中心點有12公尺遠云云（見本院98年7 月1日
    訊問筆錄）。經審酌本件舉發照片1 張，僅顯示違規車輛停
    放於路邊某處，並未顯示該車停放處距離路口多遠，故無法
    據此照片證明該車係停放於距離交岔路口10公尺內。且證人
    即舉發員警經本院2 次傳喚均未到庭，本件違規事實既存有
    爭執，本院依卷附各項證據資料，認異議人所稱其事後實地
    測量舉發地點距離交叉路口有12公尺一事，應可採信。
五、綜上所述，本件既查無其他積極證據足以證明受處分人有原
    處分機關所認定之前開違規行為，自應為對受處分人有利之
    認定。原處分機關不察，遽對受處分人為前開裁決，難認為
    允當，應認本件異議為有理由，由本院將原處分撤銷，改諭
    知受處分人不罰，以資適法。
據上論斷，應依道路交通案件處理辦法第20條前段，裁定如主文
。
中    華    民    國    98    年    8     月    6     日
                  交通法庭法  官  賴邦元
以上正本證明與原本無異。
如不服本裁定應於送達後5日內向本院提出抗告狀。
                          書記官  游育慈
中    華    民    國    98    年    8     月    6     日


司法院資訊處製作；財團法人民間司法改革基金會備份。
